【裁判字號】    95,上訴,202
【裁判日期】    950307
【裁判案由】    搶奪等
【裁判全文】
臺灣高等法院刑事判決                 95年度上訴字第202號
上  訴  人  臺灣板橋地方法院檢察署檢察官
被      告  癸○○
                    國民
                    另案於臺灣臺北監獄臺北分監執行中
上列上訴人因被告搶奪等案件，不服臺灣板橋地方法院94年度訴
字第1405號，中華民國94年11月23日第一審判決（起訴案號：臺
灣板橋地方法院檢察署94年度偵字第5722號、5910號、8732號、
9712號、10188號），提起上訴，本院判決如下：
    主  文
上訴駁回。
    事  實
一、癸○○與姜道德共同基於意圖為自己不法所有之概括犯意聯
    絡，連續於附表一所示時間、地點，趁無人注意之際，以自
    備鑰匙插入引擎電門之方式，由姜道德下手行竊、癸○○則
    在一旁把風等候，共同竊取他人所有之機車，得手後供二人
    騎用。嗣後，再由姜道德騎乘上開竊取得來之機車，搭載癸○○，於附表二所示時間、地點，趁他人不及防備之際，由
    癸○○出手搶奪他人所有之皮包得逞後逃逸。嗣於94年4月1
    日下午2時30分許，癸○○、姜道德共乘竊得之XWW-655號重
    型機車（即附表一編號(八)之機車）在樹林市○○街與育英街
    口為警查獲，並扣得癸○○、姜道德所有、供竊盜所用之鑰
    匙一支，又經警於同日下午3時30分許，在癸○○位於板橋
    市○○○街112巷22號4樓之住處搜獲己○○（即附表二編號
    (二)之被害人）遭搶奪之紅色手提包一個、名片一張，及辛○○（即附表二編號(五)之被害人）遭搶奪之OKWAP牌行動電話
    一支，又經警於翌日（94年4月2日）下午2時50分許，在癸○○位於板橋市○○○街112巷22號4樓之住處搜獲子○○（
    即附表二編號(四)之被害人）遭搶奪之三星牌行動電話一支，
    循線查知上情。
二、案經臺北縣政府警察局土城分局、板橋分局、樹林分局報請
    臺灣板橋地方法院檢察署檢察官偵查起訴。
    理  由
一、被告癸○○與共同被告姜道德於警詢及偵查、原審坦承上開
    事實，被告癸○○並於本院坦承前述事實，且查：
(一)、本件認定事實所引用之本件卷內所有卷證資料（包含人證與
    文書證據、物證等證據），並無證據證明係公務員違背法定
    程序所取得，又本件被告以外之人壬○○、庚○○、甲○○
    、寅○○、丙○○、丑○○、丁○○、乙○○、戊○○、己○○、卯○○、辛○○之姐潘曾雲、李美鳳（戊○○之女）
    子○○等人於審判外之陳述，亦無刑事訴訟法第159條之1至
    之3所規定之不得作為證據之情形，且卷內之文書證據，亦
    無刑事訴訟法第159條之4之顯有不可信之情況與不得作為證
    據之情形，則依刑事訴訟法第159條至159條之5之規定，本
    件認定事實所引用之本件卷證所有證據（包含人證與文書證
    據、物證等證據），均認為有證據能力，合先敘明。
(二)、被告癸○○與共同被告姜道德於警詢及偵查、原審坦承犯罪
    事實，以及被告癸○○於本院坦承前述事實，經核與被害人
    壬○○、庚○○、甲○○、寅○○、丙○○、丑○○、丁○○、乙○○、戊○○、己○○、卯○○、辛○○之姐潘曾雲
    於警詢，證人李美鳳（戊○○之女）於警詢時，及被害人子
    ○○於警詢、偵查分別指述相符。
(三)、並有被害人壬○○、寅○○、丙○○、丑○○、丁○○、乙○○、己○○、子○○、辛○○之姐潘曾雲分別出具之贓物
    認領保管單共九紙，及車輛竊盜、車牌失竊資料個別查詢報
    表－查詢車輛認可資料共六件（按壬○○、乙○○失竊車輛
    尚未報警，警方即尋獲車輛）、GDO-296號重型機車之車籍
    作業系統查詢認可資料共一件、內政部警政署刑事警察局94
    年3月29日刑紋字第0940049329號鑑驗書一件（警方在附表
    一編號(三)之FCV-593號機車右後視鏡採得之指紋，與同案被
    告姜道德之右拇指指紋相符）、監視錄影帶翻拍之照片六張
    （被告姜道德駕駛附表一編號(二)之IAZ-658號機車至樹林市
    ○○路200號前，並竊取附表一編號(三)之FCV-593號機車之畫
    面）、手機序號000000000000000之通聯調閱查詢單一件（
    附表二編號(五)被害人辛○○遭搶奪之行動電話曾於94年3月
    日撥打予潘曾雲），此外，並有為被告癸○○與姜道德所有
    且供竊盜犯罪所用之鑰匙一支扣案可證。
(四)、綜上，被告癸○○與姜道德二人之竊盜、搶奪案犯行之事證
    明確，犯行堪予認定。
二、論罪科刑部分：
(一)、核被告癸○○所為，係犯刑法第320條第1項之竊盜罪及第32
    5條第1項之搶奪罪，被告癸○○與姜道德就事實欄之犯行，
    彼此間有犯意聯絡及行為分擔，均為共同正犯。被告癸○○
    先後多次竊盜、搶奪等二犯行，均時間緊接方法相同，而觸
    犯構成要件相同之罪名，顯係基於概括犯意而為之，應各依
    連續犯之規定論以一罪並依法加重其刑。被告癸○○所犯上
    開二罪間，有方法結果之牽連關係，應依刑法第55條規定，
    從一重之搶奪罪處斷。
(二)、原審認被告癸○○犯罪事證明確，引用刑事訴訟法第273條
    之1第1項、第299條第1項前段，刑法第28條、第56條、第32
    0條第1項、第325條第1項、第55條、第38條第1項第2款，罰
    金罰鍰提高標準條例第1條前段之規定，審酌被告之素行狀
    況、犯罪動機、手段、目的、所生危害及犯罪後態度等一切
    情狀，以被告癸○○共同連續意圖為自己不法之所有，而搶
    奪他人之動產，處有期徒刑貳年捌月。扣案於94年4月1日查
    獲之鑰匙一支，係被告癸○○與姜道德所有、供竊盜犯罪所
    用之物，此據其二人承明在卷，爰併依法予以宣告沒收。
(三)、另原審判決並以被告癸○○除上開竊盜犯罪外，另於93年12
    月25日、94年1月5日、94年1月23日犯竊盜罪，經判處有期
    徒刑八月，然被告兩案犯罪手法相異，有94年度易字第563
    號刑事判決在卷可按，且被告癸○○於偵查明確稱：「（本
    案竊盜與先前偷竊廢鐵有何關係？）沒有關係，偷竊機車都
    是毒癮發作，為了行搶臨時起意」（臺灣板橋地方法院檢察
    署94年度偵字第5910號卷第187頁），足見兩案無連續犯之
    裁判上一罪關係，非同一案件。另以公訴意旨雖以被告癸○○與姜道德一再觸犯竊盜、搶奪罪，足見有犯罪之習慣，併
    聲請依竊盜犯贓物犯保安處分條例第3條第1項第1款之規定
    諭知於刑之執行前令入勞動場所強制工作，惟查，被告癸○○與姜道德前均未曾因犯竊盜罪經法院判刑確定並執行完畢
    ，有臺灣高等法院被告前案紀錄表在卷可參，且被告癸○○
    對本件犯行均坦承不諱，已顯悔意，難以遽認對被告癸○○
    施以有期徒刑之刑罰矯治猶有不足而有令入勞動場所強制工
    作之必要。
(四)、經核原審判決關於被告癸○○部分，認事用法並無不合，被
    告被告癸○○上訴未具理由，嗣又以書狀陳明撤回上訴，而
    檢察官上訴雖略稱：「原判決斟酌被告癸○○之犯後態度等
    一切情狀，已量處其適當之刑。詎上開被告仍不服原判決，
    編詞任意提起上訴，濫用司法資源，原審未及審酌被告濫行
    上訴之犯後態度，為此提起上訴，請求撤銷原判決，並請量
    處其較原判決更重之刑度」，然查，被告於本院已經以書狀
    陳明撤回上訴，且「量刑輕重，係屬事實審法院得依職權自
    由裁量之事項，苟已斟酌刑法第57條各款所列情狀而未逾越
    法定刑度，不得遽指為違法（72年台上字第6696號）」，本
    件原審判決已敘明量刑審酌事由，是檢察官之上訴並無理由
    ，應予駁回。
據上論斷，應依刑事訴訟法第368條，判決如主文。
本案經檢察官蔡薰慧到庭執行職務。
中    華    民    國    95    年    3      月    7    日
                  刑事第十二庭  審判長法  官  蔡永昌
                                      法  官  陳榮和
                                      法  官  施俊堯
以上正本證明與原本無異。
如不服本判決應於收受送達後十日內向本院提出上訴書狀，其未
敘述上訴之理由者並得於提起上訴後十日內向本院補提理由書（
均須按他造當事人之人數附繕本）。
                                      書記官  陳彥蕖
中    華    民    國    95    年    3     月    7     日
附表一：敘述方法：行為時間、行為地點、竊得物品、被害人
(一)、94年3月28日（起訴書誤載為94年3月21日16時許）、臺北縣
    樹林市鎮○街農會前（起訴書略載為臺北縣樹林市農會前）
    、GDO-296號重型機車、壬○○。
(二)、94年3月24日晚上8時許、桃園縣成功路1段32號前、IAZ-65
    8號重型機車、庚○○。
(三)、94年3月25日上午9時許、臺北縣樹林市○○路200號前、FC
    -593號重型機車、甲○○。
(四)、94年3月27日下午6時許、臺北縣樹林市○○路○段67號前、
    KEB-941號重型機車、寅○○。
(五)、94年2月28日晚上11時許、臺北縣樹林市○○街廣場前、FX
    -823號重型機車、丙○○。
(六)、94年3 月30日中午12時許、臺北縣樹林市鎮○街132號前、L
    E-573號重型機車、丑○○。
(七)、94年3月30日下午6時許、臺北縣土城市○○路2號前、CFT-
    721號重型機車、丁○○。
(八)、94年3月31日晚上10時許、臺北縣樹林市○○街、XWW-655號
    重型機車、乙○○。
附表一備註：
(一)、被告癸○○、姜道德竊得(一)之機車後，棄置在樹林市○○街
    65號前，經被告帶同警方於94年4月2日下午3時30分許在上
    址起獲。
(二)、被告癸○○、姜道德竊得(二)之機車後，於翌日（94年3月25
    日）上午9時許共同騎至樹林市○○路200號前，將該車棄置
    在樹林市○○路200號前（並再竊取(三)之機車）（警方於94
    年4月2日晚上9時許尋獲該車）。
(三)、被告癸○○、姜道德竊得 (三)之機車後，棄置在板橋市○○街336巷7號前，經警方於94年3月26日尋獲（經警方在機
    車右後視鏡採得指紋，與被告姜道德之右拇指指紋相符），
    被害人已領回。
(四)、被告癸○○、姜道德竊得(四)之機車後，棄置在板橋市○○路
    ○段28號前，經被告帶同警方於94年4月5日晚上9時許在上
    址起獲。
(五)、被告癸○○、姜道德竊得(五)之機車後，棄置在樹林市○○路
    27 號前，經被告帶同警方於94年4月5日晚上9時40分許在上
    址起獲（車牌另棄置在樹林市○○街附近之水溝內，車牌未
    起獲）。
(六)、被告癸○○、姜道德竊得(六)之機車後，棄置在樹林市○○路
    河濱公園內，經被告帶同警方於94年4月5日晚上10時30 分
    許在上址起獲。
(七)、被告癸○○、姜道德竊得(七)之機車後，棄置在土城市○○路
    ○段250巷235號前，經被告帶同警方於94年4月5日晚上
    11時50分在上址起獲。
附表二：敘述方法：行為時間、行為地點、搶得物品、被害人
(一)、94年2月10日中午12時9分許、臺北縣樹林市○○街2巷口、
    皮包（內有殘障証乙張、現金新臺幣二千五百元）、戊○○
    （戊○○之女李美鳳當時亦在戊○○身旁）。
(二)、94年2月23日下午6時30分許、臺北縣樹林市○○街99號前、
    紅色手提包（內有身分證、花旗銀行信用卡、第一銀行金融
    卡、荷蘭銀行信用卡、名片、現金四千元）、己○○。
(三)、94年3月11日晚上7時25分許、臺北縣土城市○○路56號前、
    皮包（內有身分證、健保卡、提款卡、新台幣三百元）、卯
    ○○。
(四)、94年3月底某日下午1時30分許、臺北縣三峽鎮○○路上、皮
    包（內有新台幣一千八百元、三星牌行動電話《序號0000 0
    0000000000號》、身分證、健保卡、富邦銀行、萬泰銀行
    信用卡）、子○○。
(五)、94年3月底某日、臺北縣新莊市○○路上、皮包（內有OKWAP
    牌行動電話《序號000000000000000號》）、辛○○。
附錄：本案論罪科刑法條全文
刑法第320 條
意圖為自己或第三人不法之所有，而竊取他人之動產者，為竊盜
罪，處五年以下有期徒刑、拘役或五百元以下罰金。
意圖為自己或第三人不法之利益，而竊佔他人之不動產者，依前
項之規定處斷。
前二項之未遂犯罰之。
刑法第325 條
意圖為自己或第三人不法之所有，而搶奪他人之動產者，處六月
以上五年以下有期徒刑。
因而致人於死者，處無期徒刑或七年以上有期徒刑，致重傷者，
處三年以上十年以下有期徒刑。
第一項之未遂犯罰之。


司法院資訊處製作；財團法人民間司法改革基金會備份。
